臺灣嘉義地方法院刑事裁定
111年度聲字第624號
聲  請  人  臺灣嘉義地方檢察署檢察官
受  刑  人  陳建文



上列聲請人因受刑人數罪併罰有二裁判以上，聲請定其應執行之
刑（111年度執字第2016號），本院裁定如下：
    主  文
陳建文因犯如附表一所示各罪所處之刑，所處有期徒刑部分，應
執行有期徒刑肆年。
    理  由
一、聲請意旨略以：受刑人陳建文因犯竊盜等案件，先後經法院
    判決確定如附表所示之刑，應依刑法第53條及第51條第5款
    定其應執行之刑，爰依刑事訴訟法第477條第1項之規定聲請
    裁定等語。
二、按數罪併罰，有二裁判以上者，依刑法第51條之規定，定其
    應執行之刑；宣告多數有期徒刑者，於各刑中之最長期以上
    ，各刑合併之刑期以下定其刑期，但不得逾30年。同法第53
    條、第51條第5款分別定有明文。又刑法第50條規定：「裁
    判確定前犯數罪者，併合處罰之。但有下列情形之一者，不
    在此限：一、得易科罰金之罪與不得易科罰金之罪。二、得
    易科罰金之罪與不得易服社會勞動之罪。三、得易服社會勞
    動之罪與不得易科罰金之罪。四、得易服社會勞動之罪與不
    得易服社會勞動之罪」「前項但書情形，受刑人請求檢察官
    聲請定應執行刑者，依第51條規定定之。」而本件屬刑法第
    50條第1項但書之情形，並經受刑人於判決確定後請求檢察
    官聲請定應執行刑，有定應執行刑聲請書1份附卷可稽（本
    院卷第13頁），程序上並無不合，先予敘明。
三、經查，受刑人所犯如附表所示之罪，前後經本院、臺灣臺南
    地方法院分別判決判處如附表所示之刑並均確定，有相關刑
    事判決及臺灣高等法院被告前案紀錄表在卷可稽。檢察官向
    本院聲請就受刑人所犯如附表所示各罪所處之刑定其應執行
    之刑，本院審核認聲請於法尚無不合。另審酌被告就本案定
    應執行刑案件所表示之意見（本院卷第117頁），及審酌附
    表所示之案件，除1次為施用毒品案件，其餘均為竊盜案件
    ，並大多數集中在民國110年1月至3月間，並參酌各該判決
    ，手法亦為類似，認如因此受有實質累加之此等重刑，處罰
    之刑度實有所超過其行為之不法內涵，亦造成受刑人人格因
    受此等長期刑而有所抹滅，暨審酌附表均有備註欄所載曾定
    應執行刑之情形，並受內部界限之拘束，爰就附表有期徒刑
    部分定其應執行之刑。另其中有得易科罰金之有期徒刑，但
    與其餘不得易科罰金之罪合併定應執行刑結果，已不得易科
    罰金，併此敘明。
四、依刑事訴訟法第477條第1項，刑法第50條第1項第1款、第2
    項、第51條第5款、第53條，裁定如主文。
中　　華　　民　　國　　111 　年　　8 　　月　　3 　　日
                  刑事第四庭  法  官  陳仁智
上列正本證明與原本無異。
如不服本裁定，應於裁定送達後5日內向本院提出抗告狀（應附
繕本）。　　　　　　　　　
中　　華　　民　　國　　111 　年　　8 　　月　　3 　　日
                              書記官  江芳耀
附表(僅敘及有期徒刑)：
編　　　號  1 2 3 罪　　　名  竊盜 毒品危害防制條例 竊盜 宣　告　刑  有期徒刑2月，如易科罰金，以新臺幣1,000元折算一日。 有期徒刑7月 共2罪，各處有期徒刑4月，如易科罰金，均以新臺幣1,000元折算一日。 犯罪日期  109年10月30日 108年3月5日 (1)110年2月5日 (2)110年2月7日 偵查(自訴)機關 年 度 案 號  臺南地檢109年度營偵字第2342號 臺南地檢109年度撤緩毒偵字第332號 嘉義地檢110年度偵字第2338、2581、2659、2974、3363、3462、3768、3769、3774、3969、4229、4493、4497、4710、5303、6596號(聲請書僅記載2338號等) 最　後 事實審 法院 臺南地院 臺南地院 嘉義地院  案號 110年度簡字第59號 109年度訴字第1330號 110年度易字第300、331、368、377號（聲請書僅記載300號等）  判決日期 110年1月14日 110年4月26日 110年8月31日 確　定 判　決 法院 臺南地院 臺南地院 嘉義地院  案號 110年度簡字第59號 109年度訴字第1330號 110年度易字第300、331、368、377號（聲請書僅記載300號等)  判決確定日期 110年2月24日 110年6月2日 110年10月4日  備註   編號1至8部分經本院以111年度聲字第328號裁定應執行有期徒刑3年9月，並經臺灣高等法院臺南分院111年度抗字第473號抗告駁回確定。   

編　　　號  4 5 6 罪　　　名  竊盜 竊盜 竊盜 宣　告　刑  共8罪，各處有期徒刑7月。 共3罪，各處有期徒刑8月。 有期徒刑4月，如易科罰金，以新臺幣1,000元折算一日。 犯 罪 日 期  (1)110年2月5日 (2)110年2月9日(2次) (3)110年2月10日 (4)110年2月14日 (5)110年2月16日(3次) (1)110年2月6日(2次) (2)110年2月18日 110年1月26日 偵查(自訴)機      關 年 度 案 號  嘉義地檢110年度偵字第2338、2581、2659、2974、3363、3462、3768、3769、3774、3969、4229、4493、4497、4710、5303、6596號(聲請書僅記載2338號等)  嘉義地檢110年度偵字第4655號 最　後 事實審 法院 嘉義地院  嘉義地院  案號 110年度易字第300、331、368、377號(聲請書僅記載300號等)  110年度朴簡字第258號  判決日期 110年8月31日 110年8月31日 110年9月16日 確　定 判　決 法院 嘉義地院 嘉義地院 嘉義地院  案號 110年度易字第300、331、368、377號(聲請書僅記載300號等)  110年度朴簡字第258號  判決確定日期 110年10月4日 110年10月4日 110年10月18日  備註   編號1至8部分經本院以111年度聲字第328號裁定應執行有期徒刑3年9月，並經臺灣高等法院臺南分院111年度抗字第473號抗告駁回確定。   

編　　　號  7 8 9 罪　　　名  竊盜 竊盜 竊盜 宣　告　刑  共2罪，各處有期徒刑7月。 有期徒刑8月。 有期徒刑4月，如易科罰金，以新臺幣1,000元折算一日。 犯罪日期  (1)110年2月23日 (2)110年2月22日 110年2月23日 109年12月31日至110年1月10日間某日 偵查(自訴)機關 年 度 案 號  嘉義地檢110年度偵字第4494、5083、5443號(聲請書僅記載4494號等)  嘉義地檢110年度偵字第3770號 最　後 事實審 法院 嘉義地院 嘉義地院 嘉義地院  案號 110年度易字第591號 110年度易字第591號 111年度朴簡字第55號  判決日期 111年2月10日 111年2月10日 111年4月26日 確　定 判　決 法院 嘉義地院 嘉義地院 嘉義地院  案號 110年度易字第591號 110年度易字第591號 111年度朴簡字第55號  判決確定日期 111年3月15日 111年3月15日 111年6月3日  備註   編號1至8部分經本院以111年度聲字第328號裁定應執行有期徒刑3年9月，並經臺灣高等法院臺南分院111年度抗字第473號抗告駁回確定。